臺灣高等法院刑事裁定
110年度抗字第1911號
抗  告  人  臺灣桃園地方檢察署檢察官
受  刑  人  陳國進



上列抗告人因受刑人定應執行刑案件，不服臺灣桃園地方法院於
中華民國110年10月19日所為110年度聲字第3182號裁定（聲請案
號：臺灣桃園地方檢察署110年度執聲字第2092號)，提起抗告，
本院裁定如下：
    主  文
原裁定撤銷，發回臺灣桃園地方法院。 
    理  由
一、原裁定意旨略以：本件檢察官聲請就受刑人陳國進所犯如附
    表所示之罪定其應執行之刑，該等罪刑並於如附表所示之日
    期確定在案，有本院被告前案紀錄表及各該刑事判決書在卷
    可稽。其中編號1至6之罪雖業經原審以109年度聲字第4457
    號裁定應執行有期徒刑1年10月確定，又編號7至12之罪雖業
    經原審以109年度桃簡字第1254號簡易判決定應執行有期徒
    刑2年4月確定，復有編號14至15之罪雖業經原審以109年度
    壢簡字第2034號簡易判決定應執行有期徒刑9月確定，末有
    編號16至21之罪雖業經原審以109年度審簡字第384號簡易判
    決定應執行有期徒刑1年2月確定，是其中附表編號13所示之
    罪，應屬「增加合於定應執行刑要件之他罪刑」之情況，依
    最高法院裁定說明，並未違反一事不再理之原則。且受刑人
    經原審以前揭判決及裁定各定其應執行之刑後，基於定應執
    行刑之內部界線，亦即更定之應執行刑，不應比前定之應執
    行刑加計其他裁判所處刑期後為重之情況，本件就附表各編
    號所示之罪名定應執行之刑，係對受刑人有利之事項，茲因
    檢察官向犯罪事實最後判決之法院即原審聲請定其應執行之
    刑，經審核認聲請為正當，爰定其應執行之刑為有期徒刑3
    年6月，併諭知易科罰金之折算標準等語。
二、抗告意旨略以：受刑人所犯如附表已定應執行刑之數罪刑期
    ，加計附表編號13所示之罪之刑期，合計為6年3月（正確應
    為6年7月），原審僅定3年6月，折扣程度高達44％（正確應
    為47%）。而附表編號1至6之罪，經原審以109年度聲字第44
    57號裁定應執行有期徒刑1年10月，係原所有各罪總合之75.
    8％；編號7至12之罪，原審以109年度桃簡字第1254號簡易判
    決定應執行有期徒刑2年4月，係原所有各罪總合之90.3％；
    編號14至15之罪經原審以109年度壢簡字第2034號簡易判決
    定應執行有期徒刑9月，係原所有各罪總合之90％；編號16至
    21之罪經原審以109年度審簡字第384號簡易判決定應執行有
    期徒刑1年2月，係原所有各罪總合之82.3％，上開分別已定
    之應執行刑約為各罪總和之84.6%，原審定刑相較上開已定
    刑之比例，顯有違比例原則；原審若以有期徒刑2年4月為下
    限，定刑後之刑期僅3年6月，亦形同編號1至6之罪、編號14
    至15之罪、編號13之罪、編號16至21之罪，合計15罪，前此
    所訂之應執行有期徒刑合計51月僅須執行1年2月（14月），
    其自由裁量權限似有濫用之嫌。且受刑人所犯竊盜犯行，多
    係自備鑰匙，僅為個人利益，到處偷竊他人機車，對治安造
    成危害程度非輕，足以宣告強制工作程度，始得以矯正，本
    應加重處罰，原審所定應執行刑，無法防杜受刑人竊盜慣行
    ，與罪刑相當原則不符，有犯罪行為評價不足之虞。為此難
    認原裁定妥適，請撤銷原裁定，另為妥適之裁定。
三、按裁判確定前犯數罪者，併合處罰之；數罪併罰，有二裁判
    以上者，依刑法第51條之規定，定其應執行之刑，刑法第50
    條、第53條分別定有明文。次按法律上屬於自由裁量之事項
    ，有其外部性界限及內部性界限，並非概無拘束。依據法律
    之具體規定，法院應在其範圍選擇為適當之裁判者，為外部
    性界限；而法院為裁判時，應考量法律之目的，及法律秩序
    之理念所在者，為內部性界限。法院為裁判時，二者均不得
    有所踰越。在數罪併罰，有二裁判以上，定其應執行之刑時
    ，固屬於法院自由裁量之事項，然仍應受前揭外部性界限及
    內部性界限之拘束（最高法院92年度台非字第227號判決意
    旨參照）。復按數罪併罰之定應執行之刑，係出於刑罰經濟
    與責罰相當之考量，並非予以犯罪行為人或受刑人不當之利
    益，為一種特別的量刑過程，相較於刑法第57條所定科刑時
    應審酌之事項係對一般犯罪行為之裁量，定應執行刑之宣告
    ，乃對犯罪行為人本身及所犯各罪之總檢視，除應考量行為
    人所犯數罪反應出之人格特性，並應權衡審酌行為人之責任
    與整體刑法目的及相關刑事政策，在量刑權之法律拘束性原
    則下，依刑法第51條第5款之規定，採限制加重原則，以宣
    告各刑中之最長期為下限，各刑合併之刑期為上限，但最長
    不得逾30年，資為量刑自由裁量權之外部界限，並應受法秩
    序理念規範之比例原則、平等原則、責罰相當原則、重複評
    價禁止原則等自由裁量權之內部抽象價值要求界限之支配，
    使以輕重得宜，罰當其責，俾符合法律授與裁量權之目的，
    以區別數罪併罰與單純數罪之不同，兼顧刑罰衡平原則（最
    高法院75年台上字第7033號判決、85年度台上字第2446號判
    決意旨參照）。
四、經查：
　㈠本件受刑人因犯如附表編號1-21所示之罪，先後判處如附表
    所示之刑，均經確定在案，嗣經檢察官聲請定其應執行之刑
    ，原審審核卷證結果，認其聲請為正當，依刑事訴訟法第47
    7條第1項，刑法第53條、第51條第5款、第41條第1項前段、
    第8項，定其應執行刑為有期徒刑3年6月，併諭知易科罰金
    之折算標準，有本院被告前案紀錄表及各該刑事判決及原審
    裁定等在卷可稽。而就受刑人所犯附表編號1-21所示各罪，
    前此分別經判處有期徒刑2月（2罪）、2月15日（2罪）、3
    月（1罪）、4月（2罪）、5月（11罪）、6月（3罪）確定，
    合計93月（7年9月）。是以原審就受刑人所犯如附表編號1
    至21所示各罪，裁定應執行有期徒刑3年6月，固係在各刑中
    之最長有期徒刑6月以上，各宣告刑合併之刑期有期徒刑93
    月（7年9月）以下，合於刑法第51條第5款規定所定之外部
    界限。惟就如附表各罪合併定應執行刑時，除應符合法律規
    定之外部性界限外，亦應受內部性界限之限制，即對先前法
    院就受刑人所犯各罪所為定應執行刑之確定裁判，雖無絕對
    拘束力，原則上仍應予尊重。
　㈡而受刑人所犯附表編號1至21所示各罪，其中附表編號1至6之
    罪，前經原審以109年度聲字第4457號裁定應執行有期徒刑1
    年10月確定，又編號7至12之罪，前經原審以109年度桃簡字
    第1254號簡易判決定應執行有期徒刑2年4月確定，編號14至
    15之罪業經原審以109年度壢簡字第2034號簡易判決定應執
    行有期徒刑9月確定，編號16至21之罪業經原審以109年度審
    簡字第384號簡易判決定應執行有期徒刑1年2月確定，附表
    編號13所示之竊盜罪，則經原審以109年度壢簡字第1894號
    簡易判決判處有期徒刑6月確定，合計共為6年7月（1年10月
    +2年4月+9月+1年2月+6月＝79月；6年7月），惟原審就本案
    附表編號1至21所示之罪，僅定應執行刑有期徒刑3年6月，
    幾近附表編號1至21所示各罪前此所定應執行刑之半數，尙
    有輕縱，且觀諸本案受刑人所犯如附表編號1-21所示犯行，
    均為竊盜罪，犯罪期間亦集中在108年11月30日至109年3月7
    日，是以各罪之犯罪態樣均屬雷同、各次犯罪時間相近、復
    同為侵害他人財產法益、各罪依其犯罪情節所量定之刑，依
    期待可能性及罪責相當原則，並參諸刑法第51條第5款規定
    應採限制加重原則，原審所定應執行刑確與罪刑相當原則不
    符，有犯罪行為評價不足之虞。是檢察官認原審量刑過輕提
    起抗告非無理由，自應由本院將原裁定撤銷，且為兼顧當事
    人之審級利益，並發回原審法院另為妥適之裁定。
五、據上論斷，依刑事訴訟法第413條前段，裁定如主文。　
中　　華　　民　　國　　110 　年　　12　　月　　3 　　日
                  刑事第十六庭  審判長法　官  葉騰瑞
                                      法　官  王耀興
                                      法　官  古瑞君
以上正本證明與原本無異。
不得再抗告。
                                      書記官  林君縈
中　　華　　民　　國　　110 　年　　12　　月　　3 　　日
附表